Немировский Лев

СТО / Руководитель направления

⊕ Москва, Россия

<u>me@lnemir.ru</u>

+79087772555



Обо мне

За 15 лет в IT прошёл путь от веб-разработчика до СТО. Специализируюсь на управлении кросс-функциональными командами, разработке, аналитике, DevOps и архитектуре. Запускал высоконагруженные проекты с 20k+ RPS. В свободное время преподаю в ВШЭ, выступаю на IT-конференциях, пишу статьи, менторю. Моя страсть к путешествиям, мотоциклам и музыке помогает сохранять творческий подход к решению сложных задач.

Опыт

Промсвязьбанк, ПАО

Ноябрь 2021 - Настоящее время

Руководитель направления, разработка образовательных платформ

Сформировал и координировал работу кросс-функциональной команды из 60+ специалистов, включая управление аутстафф-ресурсами.Запустил высоконагруженую международную образовательную платформу от концепции до успешного выхода в продакшен. 20 000 RPS+ и больше 200к пользователей.Разработал и внедрил архитектурные решения, обеспечивающие высокую масштабируемость и безопасность системы.Инициировал и контролировал внедрение DevOps практик, установил метрики эффективности для оптимизации процессов разработки.Провел стандартизацию процессов разработки и внедрил инструменты для повышения качества кода и производительности команды.Осуществлял эффективное взаимодействие со стейкхолдерами, проводил презентации проектов для топ-менеджмента компании.

Промсвязьбанк, ПАО

Май 2020 - Ноябрь 2021

Team Lead

Сформировал и возглавил кросс-функциональную команду из 7 специалистов для проекта автоматизации подбора персонала. Провёл анализ требований, разработал архитектуру системы и активно участвовал в продуктовом планировании. Руководил разработкой карьерного портала, внедрил E-staff. Спроектировал и координировал разработку интеграций с ключевыми системами (SAP, E-Staff, корпоративный портал). Разработал и внедрил процесс работы с API, повысив эффективность взаимодействия между системами и людьми. Внедрил СI/CD процессы и автоматизацию тестирования, что значительно ускорило выпуск релизов. Осуществлял менторинг и способствовал профессиональному развитию членов команды.

Объединенные кондитеры

Сентябрь 2019 - Май 2020

Team Lead

Управлял разработкой и поддержкой высоконагруженного интернет-магазина на PHP (Bitrix). Оптимизировал производительность системы и улучшил пользовательский опыт. Внедрил СІ/СО для упрощения и контроля процессов сборки и развертывания. Реализовал интеграции с CRM-системой MindBox и медицинскими сервисами по стандарту HL7. Внедрил процесс написания тестов и разработки внутренних PHP-библиотек.

Lev Group

Сентябрь 2015 - Сентябрь 2019

Сооснователь и технический директор

Разработал технологическую стратегию и оптимизировал IT-бюджет агентства. Внедрил Agile-методологии и инструменты управления проектами. Стандартизировал решения (1C-Bitrix, Laravel, React, Angular), сократив время разработки проектов и обеспечив их прогнозируемое масштабирование. Внедрил DevOps практики, сократив время запуска новых проектов и уменьшив Time to Market текущих проектов. Оптимизировал процессы подбора, сократив затраты и увеличив скорость подбора. Внедрил систему КРІ для оценки эффективности проектов и команды разработки.

Фриланс

Январь 2010 - Август 2015

Веб-разработчик

Разработка сайтов на WordPress, Magento и 1C-Bitrix. Полный цикл работ: от анализа требований до поддержки. Работа с разнообразными проектами и клиентами из различных отраслей.

Образование

ИрНИТУ 2016 - 2021

Бакалавр в области информатики и вычислительной техники

Навыки

Системная архитектура Микросервисы Проектирование API Высоконагруженные системы Управление командами Agile Кросс-функциональные команды Управление проектами Kubernetes Docker Terraform AWS/GCP CI/CD PHP Go Python Ruby

Проекты

Международная образовательная платформа

Руководил разработкой высоконагруженной образовательной платформы (20k+ RPS) от концепции до продакшена. Разработал масштабируемую инфраструктуру, реализовал мониторинг и меры безопасности, управлял кросс-функциональной командой из 60+ специалистов.

Kubernetes Docker Terraform

Система автоматизации HR

Разработал комплексную систему автоматизации HR, включая карьерный портал и интеграцию с ключевыми корпоративными системами (SAP, E-Staff). Руководил командой из 7 специалистов, внедрил автоматизированные процессы, сократившие время найма.

PHP Laravel Docker
SAP Integration E-Staff

E-commerce платформа

Управлял разработкой высоконагруженного интернет-магазина, оптимизировал производительность и пользовательский опыт.

PHP 1C-Bitrix Docker CI/CD MindBox